臺灣高等法院臺中分院刑事判決　　　　　　 民國九十一年度上易字第四九七號
　　上　訴　人　臺灣苗栗地方法院檢察署檢察官
　　被　　　告　丙○○
右上訴人因被告違反電子遊戲場業管理條例案件，不服臺灣苗栗地方法院中華民國九
十一年一月二十五日第一審判決（民國九十年度易字第四八二號，起訴案號：臺灣苗
栗地方法院檢察署民國九十年度偵字第三二九一號），提起上訴，本院判決如左：
    主    文
原判決撤銷。
丙○○共同違反未依電子遊戲場業管理條例規定辦理營利事業登記者，不得經營電子
遊戲場業之規定，處拘役貳拾日，如易科罰金，以參佰元折算壹日。
扣案之電子遊戲機台壹台及該機台之ＩＣ板壹片，均沒收。
    事    實
一、丙○○與一位不詳姓名年籍之成年男子基於犯意聯絡，由該男子提供電子遊戲機
    ，在苗栗縣竹南鎮中港里香山厝七六之三號小陸子餐飲店內，共同擺設電子遊戲
    機，明知非經辦理商業登記及申請營利事業登記，不得經營電子遊戲場業，竟於
    未辦理商業登記及營利事業登記，即擅自於民國（下同）九十年五月十四日起，
    在上開地點設置「大舞台水果盤」電子遊戲機台一台，以此電子遊戲機供不特定
    人娛樂使用，經營電子遊戲場業。嗣於同年五月十八日下午五時五十五分，為苗
    栗縣政府在上址當場查獲，並扣得上開電子遊戲機台一台及該機台之ＩＣ板一片
    。
二、案經苗栗縣政府函送臺灣苗栗地方法院檢察署檢察官偵查起訴。
    理    由
一、訊據被告丙○○雖矢口否認有違反電子遊戲場業管理條例之情事，並辯稱：伊兄
    乙○○為小陸子餐飲店之負責人，伊僅係幫忙看店而已，本件之事並非伊所為云
    云。惟查右開事實，業經被告於警訊時坦白供認不諱，且訊之證人即在場查獲之
    警員吳昌連於原審亦證稱：當時被告在店內，他負責店內等語，復有臨檢案件檢
    查記錄表一件、照片二張附卷可稽，被告於警訊所為之自白，核與事實相符，堪
    予採信。又被告於案發時在店內幫忙看店，且出面與不詳姓名之成年男子接洽共
    同擺設電子遊戲機之事宜，其係違反電子遊戲場業管理條例第十五條規定之行為
    人，應堪認定，被告所提檢查紀錄表、扣繳憑單及營業稅核定繳款書各一份，僅
    能證明乙○○係該店之名義登記負責人，無法證明乙○○係違反該條例之行為人
    ，尚難為有利於被告之認定。證人乙○○經原審及本院多次傳喚均未到案，因本
    件事證已臻明確，認無再予傳訊必要，附此敘明。被告事後空言否認，乃屬圖卸
    刑責之詞，不可採信，其犯行堪予認定，應予依法論科。
二、按經營電子遊戲場業，應依公司法或商業登記法辦理公司或商業登記；未依電子
    遊戲場業管理條例規定辦理營利事業登記者，不得經營電子遊戲場業，八十九年
    二月三日公佈，同月五日生效之電子遊戲場業管理條例第十條第一項前段、第十
    五條分別有明文。被告經營電子遊戲場業，未依上開規定辦理營利事業登記，核
    其所為，係犯同條例第二十二條之違反未依電子遊戲場業管理條例規定辦理營利
    事業登記罪。被告與該不詳姓名者接洽並擺設電子遊戲機台之行為，有犯意聯絡
    及行為分擔，為共同正犯。原審未予詳查，遽為被告無罪判決之諭知，即有未合
    ，檢察官上訴意旨執此指摘原判決不當，為有理由，自應由本院將原判決予以撤
    銷改判。爰審酌被告素行良好，並無前科，有臺灣高等法院全國刑案紀錄表一份
    在卷可憑，被告擺設電子遊戲機，考其目的應係作為招徠生意之用，惟擺放數量
    僅一台，經營時間四日，獲利有限，及被告犯罪後態度等一切情狀，量處如主文
    第二項所示之刑，並諭知易科罰金折算之標準，以示懲儆。扣案之電子遊戲機台
    一台及該機台之ＩＣ板一片，業經被告供承為該不詳姓名者所有，且係供犯罪所
    用之物，均應依刑法第三十八條第一項第二款予以宣告沒收。
三、據上論斷，應依刑事訴訟法第三百六十九條第一項前段、第三百六十四條、第二
    百九十九條第一項前段，電子遊戲場業管理條例第二十二條，刑法第十一條前段
    、第二十八條、第三十八條第一項第二款、第四十一條第一項前段，罰金罰鍰提
    高標準條例第二條，判決如主文。
本案經檢察官甲○○到庭執行職務。
中      華      民      國      九十一   年       六      月    二十五  日
                                    臺灣高等法院臺中分院刑事第九庭
                                          審判長法  官  陳  筱  珮
                                                法  官  趙  春  碧
                                                法  官  吳  重  政
右正本證明與原本無異。
不得上訴。
                                                書記官  林  育  德
中     華      民      國      九十一   年       六      月   二十六   日
附錄：
電子遊戲場業管理條例第十五條：
未依本條例規定辦理營利事業登記者，不得經營電子遊戲場業。
電子遊戲場業管理條例第二十二條：
違反第十五條規定者，處行為人一年以下有期徒刑、拘役或科或併科新台幣五十萬元
以上二百五十萬元以下罰金。
                                                                        Ｉ
